src/fst/morphology/stems/propernouns.lexc
LEXICON ateq
Aarsuakkuluk+Dial/Sgr:Aarsuakkuluk Z2-ateqZmorf ; !Kan ikke finde køn på det
Abimalek Z2-ateqZmorf ;
Abinabab Z1ateqZmorf ;
Akkalak Z2-ateqZmorf ;
Alataĸ+Sem/LastName+Dial/Vgr+Dial/Ngr:Alataĸ Z1ateqZmorf ;
Alcoa Z1ateqpropVZmorf ;
Amagtangneĸ+Sem/LastName+Dial/Egr:Amagtangneĸ Z1ateqZmorf ;
Anammelek Z2-ateqZmorf ;
Angiina+Sem/LastName+Dial/Ngr:Angiina Z1ateqZmorf ;
Aningaasaqarnermut,% Inatsisit% Atuutsinneranut% Naligiisitaanermullu% Naalakkersuisoqarfik+Sem/inst:Aningaasaqarnermut,% Inatsisit% Atuutsinneranut% Naligiisitaanermullu% Naalakkersuisoqarfik Z2-ateqZmorf ;
Aningaasaqarnermut% Akileraartarnermullu% Naalakkersuisoqarfik Z2-ateqZmorf ;
Annersuaq+Sem/inst:Annersuaq Z2suaq_ateqZmorf ;
Asgriku Z1ateqZmorf ;
Assartuivik Z2-ateqZmorf ;
Asuki Z1ateqpropVZmorf ;
Attiinngitteq Z1ateqZmorf;
Atuakkiorfik@U.Num.Sg@ Z2-ateqZmorf ;
Oqaasileriffik+Sem/inst:Oqaasileriffik	Z2-ateqZmorf ;
Bar Z1ateqZmorf ;
Belinda Z1ateqZmorf ;
Brugseni Z1instpropVZmorf ;
Bureau Z1ateqZmorf ;
Canva Z1ateqpropVZmorf ;
City Z1ateqZmorf ;
Dalloni+Sem/LastName:Dalloni Z1ateqZmorf ;
Diaavulu Z1ateqpropVZmorf ;
Dibir Z1ateqZmorf ;
Disney Z1ateqpropVZmorf ;
Eipi+Sem/LastName+Dial/Ngr:Eipi Z1ateqZmorf ;
Eqajuk Z2-ateqZmorf ;
Ernika Z1ateqZmorf ;
Findlay Z1ateqZmorf ;
Færø Z1ateqZmorf ;
Guevara Z1ateqZmorf ;
Havnsø Z1ateqZmorf ;
Hizkija Z1ateqZmorf ;
Hygæa Z1ateqZmorf ;
Ibumetin Z1ateqpropCZmorf ;
Ilaqutariinnut% Inatsiseqarnermullu% Naalakkersuisoqarfik+Sem/inst:Ilaqutariinnut% Inatsiseqarnermullu% Naalakkersuisoqarfik Z2-ateqZmorf ;
Ilinniagaqarnersiuteqartitsivik+Sem/inst:Ilinniagaqarnersiuteqartitsivik Z2-ateqZmorf ;
Ilisimatusarfik+Sem/inst:Ilisimatusarfik Z2-ateqZmorf ;
Ineqarnermut% Attaveqaasersuutinullu% Naalakkersuisoqarfik Z2-ateqZmorf ;
Inughuit Z2-ateqZmorf ;
Inuili Z1ateqpropVZmorf ;
Inuit@U.Num.Pl@:Inuk@U.Num.Pl@ Z2-ateqZmorf ;
Inussivik Z2-ateqZmorf ;
Inuussutissarsiornermut,% Niuernermut,% Aatsitassanut,% Inatsisit% Atuutsinneqarnerannut% Naligiissitaanermullu% Naalakkersuisoqarfik Z2-ateqZmorf ;
Ipren Z1ateqpropCZmorf ;
Isumaginninnermut,% Ilaqutariinnut,% Suliffeqarnermut% Nunamullu% Namminermut% Naalakkersuisoqarfik Z2-ateqZmorf ;
Isumaginninnermut% Nunamullu% Namminermut% Ministereqarfik Z2-ateqZmorf ;
Jafia Z1ateqZmorf ;
Jehova Z1ateqZmorf_poss ;
Joda Z1ateqZmorf ;
Kana%'anikkuusoq Z1ateqZmorf ;
Klintø Z1ateqZmorf ;
Kulturimik,% Oqaatsinik% Oqaluttuarisaanermillu% Ilisimatusarfik	Z2-ateqZmorf ;
Kúko+Sem/LastName+Dial/Egr+Dial/Vgr:Kúko Z1ateqZmorf ;
Mattanja Z1ateqZmorf ;
Meeqqanut,% Inuusuttunut,% Ilinniartitaanermut,% Kultureqarnermut,% Timersornermut% Ilageeqarnermullu% Naalakkersuisoqarfik Z2-ateqZmorf ;
Merleau-Ponty Z1ateqZmorf ;
Naluttarfik% Malik+Sem/inst:Naluttarfik% Malik Z2-ateqZmorf ;
Nakorsaaneqarfik Z2-ateqZmorf ;
Napparsimmavissuaq Z2suaq_ateqZmorf ;
Nersornaat Z1ateq_tptZmorf ;
Netanyahu Z1ateqZmorf ;
Nukissiorfiit@U.Num.Pl@+Sem/inst:Nukissiorfik@U.Num.Pl@ Z2-ateqZmorf ;
Nunatsinni% Nakorsaaneqarfik Z2-ateqZmorf ;
Nuuk% Imeq+Sem/inst:Nuuk% Imeq Z2ateq_niqZmorf ; !PL20230128
O'Shelley Z1ateqZmorf ;
Oqaasileriffik+Sem/inst:Oqaasileriffik	Z2-ateqZmorf ;
Oqaaserpassualeriffik Z2-ateqZmorf ;
Pamol Z1ateqpropCZmorf ;
Paracetamol Z1ateqpropCZmorf ;
Peqqinnissamut% Naalakkersuisoqarfik Z2-ateqZmorf ;
Peqqissutsimut% Pitsaaliuinermullu% Aqutsisoqarfik+Sem/inst:Peqqissutsimut% Pitsaaliuinermullu% Aqutsisoqarfik Z2-ateqZmorf ;
Petrea Z1ateqZmorf ;
Pinngortitamut% Avatangiisinullu% Naalakkersuisoqarfik Z2-ateqZmorf ;
Qaaviarsuaq Z2suaq_ateqZmorf ;
Qarasaasiaqarfik Z2-ateqZmorf ;
Qorsussuaq Z2suaq_ateqZmorf ;
Rekab Z1ateqZmorf ;
Saaby Z1ateqZmorf ;
Shekanja Z1ateqZmorf ;
Silleq Z2-ateqZmorf ;
Spinoza Z1ateqZmorf ;
Taqqisimat+Sem/LastName+Dial/Egr@U.Num.Sg@:Taqqisimat@U.Num.Sg@ Z1ateqZmorf ;
Tunillaassortunik% Nappaalanersuaqarneranut% Ataatsimiititaliarsuaq	Z2suaq_ateqZmorf ;
Tunngaviusumik% Inatsisissaq% pillugu% Isumalioqatigiissitaq+Sem/inst:Tunngaviusumik% Inatsisissaq% pillugu% Isumalioqatigiissitaq Z1ateqZmorf ;
Umanak Z2-ateqZmorf ;
Upperisarsiornermut% Ilisimatusarfik Z2-ateqZmorf ;
Uuttuanngi+Sem/LastName+Dial/Egr:Uuttuanngi Z1ateqZmorf ;
You% Tube Z1ateqpropVZmorf ;
YouTube Z1ateqpropVZmorf ;
YouTube+Err/Sub:youtube Z1ateqpropVZmorf ;
Zivota Z1ateqZmorf ;
iPhone Z1ateqpropVZmorf ;
iPhone+Err/Sub:iphone Z1ateqpropVZmorf ;
Kalaallit% Nunaanni% Naatsorsueqqissaartarfik Z2-ateqZmorf ;
Nunanut% Allanut% Naalakkersuisoqarfik+Sem/inst:Nunanut% Allanut% Naalakkersuisoqarfik Z2-ateqZmorf ;
